【裁判字號】    95,交聲,628
【裁判日期】    950718
【裁判案由】    違反道路交通管理處罰條例聲明異議
【裁判全文】
臺灣臺北地方法院交通事件裁定         95年度交聲字第628號
原處分機關  交通部公路總局台北區監理所板橋監理站
異議人即
受處分人    甲○○
上列異議人即受處分人因違反道路交通管理處罰條例案件，對於
交通部公路總局台北區監理所板橋監理站於民國95年7 月3 日所
為之處分（原處分：板監裁字第裁41-DB0000000號），聲明異議
，本院裁定如下：
    主  文
異議駁回。
    理  由
一、按汽車駕駛人駕駛汽車而在道路上蛇行駕車者，除處汽車駕
    駛人新台幣6000元以上2 萬4 千元以下罰鍰，並當場禁止其
    駕駛以外，並吊扣該車輛牌照3 個月，道路交通管理處罰條
    例第43條第4 項定有明文。
二、本件異議人即受處分人甲○○所有之機車（車牌號碼：CVR
    －909 號，下稱系爭車輛）輾轉借與案外人鄭文達騎乘使用
    ，而案外人鄭文達於民國95年6 月3 日4 時許，駕駛系爭車
    輛，沿桃園縣桃園市○○路行駛時，經過中山路、龍安街口
    後，竟自次一路口開始，以蛇行方式在中山路上行駛，直至
    第三路口之後，始經警在內側車道攔檢，為桃園縣政府警察
    局桃園分局（下稱舉發單位）執行勤務之員警乙○○以其有
    違反道路交通管理處罰條例第43條第1 項第1 款規定在道路
    上蛇行駕車之行為逕行掣單舉發，原處分機關並據此於95年
    6 月13日依同條例第43條第4 項之規定，吊扣系爭車輛之牌
    照3 個月。
三、本件受處分人對於系爭車輛係由案外人鄭文達駕駛，而在桃
    園縣桃園市○○路、龍安街口為警舉發違規行為之事實，固
    不否認，惟矢口否認有何違規定行為，辯稱意旨略以：受處
    分人並無駕駛系爭車輛之違規行為，原處分機關以受處分人
    在前開時地有違規行為而裁處罰鍰新台幣12000 元，顯有違
    誤云云。
四、經查：
    (一)系爭車輛於95年6 月3 日4 時許確由案外人鄭文達駕駛，
      而為警舉發違規行為等情，業據證人鄭文達於本院調查時
      證稱明確，亦即違規駕駛人確係案外人鄭文達，而非受處
      分人無訛。然而，原處分機關並非裁處受處分人必需因此
      罰鍰新台幣12000 元，而係依道路交通管理處罰條例第43
      條第4 項之規定，因系爭車輛之駕駛人有該條第1 項第1
      款之違規行為，而必須吊扣系爭車輛之牌照3 個月，受處
      分人前開辯稱，顯有誤認，合先敘明。
    (二)案外人鄭文達雖於本院調查時否認其有蛇行之違規行為，
      辯稱：當時是因有2 台車併排，所以才騎到中線云云，然
      而，案外人鄭文達確有在前開時、地駕駛系爭車輛蛇行等
      情，已據舉發員警乙○○於本院調查時具結證稱：機車應
      該行駛在機車道，他是在內側車道被攔檢，他駕駛系爭車
      輛時，行駛之車道變來變去，我怕他會接到其他人，所以
      我是開在中線車道，當時他後面還載著女朋友，女朋友告
      訴他不要這樣玩，因為他沒有身分證件，所以我們將之帶
      回派出所，共舉發無照駕駛、蛇行、闖紅燈等3 項違規行
      為等語，據此，已足使本院得有原處分機關所認定系爭車
      輛駕駛人即案外人鄭文達上揭違規行為屬實之確信。又按
      證人乙○○為原處分機關認定案外人鄭文達有前述違規行
      為之原證人，其到庭在本院法官面前以言詞供述本件訴訟
      上之待證事實，本院由其上開供述已得有案外人鄭文達確
      有前揭違規行為之心證，另於本件卷存證據資料內並無任
      何積極證據足以證明證人乙○○前開供述係屬虛偽，亦未
      有足以令人顯信其供述為不可採之品性證據或前科證據存
      在，本院自不得以證人乙○○為本件開單舉發之員警而全
      盤抹煞其在訴訟上所具有之證人資格。況且，交通警察掣
      單舉發違反道路交通管理處罰條例所列之違規事實，本質
      上為行政處分，係公務員基於職務上之權力，依法就特定
      之具體事件所為之具公法上效果之單方面行政行為，基於
      公務員為公法上行為具有公信力之原則，該行政行為當可
      被推定為真正，其據以依法處分之事實認定亦為正確無誤
      。從而，案外人鄭文達上揭空言否認，尚難採信。
五、綜上所述，本件事證明確，案外人鄭文達確有在前揭時、地
    駕駛系爭車輛蛇行之違規行為，原處分機關依道路交通管理
    處罰條例第43條第4 項及道路交通管理事件統一裁罰基準表
    規定，裁處受處分人吊扣系爭車輛之牌照3 個月，核無違誤
    ，本件異議為無理由，應予駁回。
六、據上論斷，應依道路交通案件處理辦法第19條，裁定如主文
    。
中    華    民    國    95    年    7     月    18    日
                  交通法庭  法  官  蔡守訓
以上正本證明與原本無異。
如不服本裁定，應於裁定送達後5日內向本院提出抗告狀。
                            書記官  廖純瑜
中    華    民    國    95    年    7     月    18    日


司法院資訊處製作；財團法人民間司法改革基金會備份。
